【裁判字號】    92,易,206
【裁判日期】    921112
【裁判案由】    傷害等
【裁判全文】
臺灣士林地方法院刑事判決                          九十二年度易字第二六號
    公  訴  人  臺灣士林地方法院檢察署檢察官
    被      告  甲○○
                丙○○
    共      同
    選任辯護人  陳增機律師
右列被告因傷害等案件，經檢察官提起公訴（九十一年度偵字第五九七號），本院判
決如左：
    主  文
甲○○傷害人之身體，處拘役參拾日，如易科罰金以參佰元折算壹日。
丙○○以加害生命之事，恐嚇他人致生危害於安全，處拘役參拾日，如易科罰金以參
佰元折算壹日。
    事  實
一、乙○○於民國九十一年一月三日七時二十五分許，因其父親丙○○承租於台北市
    士林區○○街三二三巷一號旁之七號停車格，被乙部車號三Ｑ─四０一二號自用
    小貨車停車占用，乃心生氣憤，竟基於毀損他人物品之故意，先用手腳踢打車號
    三Ｑ─四０一二號自用小貨車左、右前方向燈破損（毀損部分未經合法告訴），
    造成其左手食指裂傷後，復前往台北市○○區○○街三二三巷一之六號福華里辦
    公室，找己○○（福華里里長）理論，再用腳踢其辦公室之鋁門及椅子等物，致
    其鋁門凹陷，適時丁○○即己○○之妻，從閣樓下樓欲查看究竟，竟遭尾隨進入
    福華里辦公室之甲○○（乙○○之母）以手拉扯其頭髮，並將其壓倒在地，用頭
    撞擊地板，致丁○○倒地，受有復發性腰椎第一節壓迫性骨折之傷害；另丙○○
    （乙○○之父）聞聲亦趕至福華里辦公室，不分青紅皂白即上前抓住己○○之前
    胸，並指著乙○○對己○○說：「乙○○你有精神病，打死里長全家無罪」等語
    恐嚇己○○，致其心生畏懼，遂報警到場處理而查獲。
二、案經丁○○與己○○分別訴由臺北市政府警察局士林分局報請臺灣士林地方法院
    檢察署檢察官偵查起訴。
    理  由
一、訊據被告甲○○雖矢口否認有何傷害之犯行，辯稱：是里長太太丁○○推乙○○
    同時，她自己向後跌倒，且她自己假裝跌倒。又丁○○之傷單，並未見有任何頭
    部碰撞地之記載，及由其所提供之倒地照片觀之，其並未昏迷，而係清醒者，足
    證丁○○所指「甲○○跑進里長辦公室內拉扯我的頭髮向地上猛撞，造成我頭部
    受傷，脊椎骨脫離，後來我就昏過去，等醒來時人已經在陽明醫院了」，為不實
    之指控，並非事實云云。然查：(一)被告甲○○如何以手拉扯丁○○頭髮，並將其
    壓倒在地，用頭撞擊地板，致丁○○倒地，受有復發性腰椎第一節壓迫性骨折之
    傷害之事實，業據告訴人丁○○於偵審時指述歷歷，並經證人呂錫鴻於九十一年
    十二月十八日偵查中證稱：「我係擔任環保清潔臨時工，於一月三日七時左右我
    打掃至里長（己○○）辦公室前，就進去喝一杯水，就看見乙○○用手及腳踢停
    車格之車子之後，甲○○就下樓即罵丁○○說：你為何不摔死，並跑至里長辦公
    室撕丁○○嘴巴，並壓制他頭在地上，致使丁○○腰部受傷，我即扶他起來送醫
    。他未動手，即被甲○○毆打倒地不能起來」等語明確（見偵查卷第一三二頁）
    ；及證人戊○○於本院調查時證稱：「己○○出來開門，甲○○就跑進去里長辦
    公室以手拉丁○○頭髮，將丁○○拖出來，並將她頭部往地上撞壓，丁○○當時
    就喊救命」等語屬實（見九十二年五月二十二日本院訊問筆錄），復有台北市政
    府警察局士林分局警員庚○○、辛○○報告書、丁○○之驗傷診斷書及倒地照片
    附卷可稽，足見被告甲○○確有以手拉扯其頭髮，並將其壓倒在地，用頭撞擊地
    板，致丁○○倒地，受有復發性腰椎第一節壓迫性骨折之傷害之事實。是被告甲○○所辯，顯係卸責之詞，不足採信。事證明確，被告甲○○傷害犯行，堪以認
    定。(二)告訴人丁○○於倒地時，由其所提出之倒地照片觀之，丁○○並未昏迷，
    而係清醒者（見偵查卷第一四Ｏ頁），丁○○應係受傷倒地，而非受傷昏倒在地
    ，應可認定，但此並不阻卻被告甲○○之傷害罪之違法。(三)證人乙○○即甲○○
    之子於審理時證稱：伊看見丁○○與其母親甲○○爭吵，將發生肢體衝突時，即
    上前阻止，因丁○○看見伊手上有流血，向後退二、三步，就說「我會死，我會
    死」，自己倒在地上云云，但查乙○○因其父丙○○之停車位被他車占用，生氣
    以手打他車之照後鏡而受傷流血，業據告訴人丁○○、己○○於偵查中指述綦詳
    （見偵查卷第一二九、第一三一頁），並經證人呂錫鴻於偵查中證稱：「乙○○
    用手及腳踢停車格之車子，乙○○手部受傷係毆打停車格車子照後鏡而受傷的」
    等語，證人朱器頤於偵查中證稱：「乙○○用手打車子照後鏡，並用腳踢其保險
    桿，致手流血，之後又至里長辦公室踢其鋁門（大門）致其凹陷」等語明確（見
    偵查卷第一三二至一三四頁），證人戊○○於本院調查時亦證稱：「乙○○先砸
    停車位上之三Ｑ－四Ｏ一二自小貨車，因該停車位被該車停走，乙○○就以手砸
    開車後照鏡及車燈，並以腳踢，當時乙○○手有流血」等語屬實（見九十二年五
    月二十二日本院訊問筆錄）。又前開他車上之血跡經送鑑驗結果，確係乙○○之
    血跡，亦有內政部警政署刑事警察局（九一）刑醫字第三四八八號鑑驗書在卷可
    憑，足見乙○○之手流血，係因其以手擊打他車之照後鏡受傷所致無疑，是證人
    乙○○於審理時證稱因丁○○推伊，伊重心不穩而撞及鋁門，致手受傷流血云云
    ，顯與事實不符，不足採信。基上論述，乙○○於審理時之全部證詞，即有可疑
    ，其另證稱甲○○與丁○○未發生肢體衝突及丁○○見伊手上有流血而自行倒地
    云云，自難採為有利於被告甲○○之認定。
二、另訊據被告丙○○雖矢口否認有何恐嚇之犯行，辯稱：伊到現場了解狀況，並叫
    乙○○、甲○○二人上樓回家，並無恐嚇被害人己○○云云。然查被告丙○○如
    何以「乙○○你有精神病，打死里長全家無罪」等語恐嚇己○○，致己○○心生
    畏之事實，業據告訴人己○○於偵審時指述綦詳，並經證人呂錫鴻於九十一年十
    二月十八日偵查中證稱：「丙○○恐嚇里長說：叫乙○○殺死里長沒有關係，至
    多幾年即出來」等語、證人朱器頤證稱：「之後警察來了，丙○○拉著己○○領
    子，並說要殺死里長全家」等語明確（見偵查卷第一三三、一三四頁），及證人
    戊○○於本院調查時證稱：「丙○○有對乙○○稱：這家人都是垃圾，你打死里
    長全家沒關係，你頭腦有問題，不會有事」等語屬實（見九十二年五月二十二日
    本院訊問筆錄），復有台北市政府警察局士林分局警員庚○○、辛○○報告書在
    卷可參，上述證人證述文字雖非完全相同，惟其等文義皆陳述被告丙○○有向己○○出言恐嚇之情事，足見丙○○確有指著乙○○對己○○恐嚇稱：「乙○○你
    有精神病，打死里長全家無罪」等語之事實。是被告丙○○所辯，係屬卸責之詞
    ，不足採信。事證明確，被告丙○○恐嚇犯行，堪以認定。
三、核被告甲○○以手拉扯丁○○頭髮，並將其壓倒在地，用頭撞擊地板，致丁○○
    倒地，受有復發性腰椎第一節壓迫性骨折之傷害，係犯刑法第二百七十七條第一
    項之傷害罪；被告丙○○指著乙○○對己○○恐嚇稱：「乙○○你有精神病，打
    死里長全家無罪」等語，致己○○心生畏懼，係犯刑法第三百零五條之恐嚇罪。
    爰審酌被告均未曾有犯罪科刑執行紀錄，有臺灣高等法院被告全國前案紀錄表二
    紙附卷可稽，被告因停車位被占用而遷怒告訴人而犯本罪，告訴人受害程度，及
    被告犯罪後猶飾詞狡辯未見悔意等一切情狀，各量處如主文所示之刑，並諭知易
    科罰金之折算標準。
據上論斷，應依刑事訴訟法第二百九十九條第一項前段，刑法第二百七十七條第一項
、第三百零五條、第四十一條第一項前段，罰金罰鍰提高標準條例第一條前段、第二
條，判決如主文。
本案經檢察官楊秀枝到庭執行職務。
中      華      民      國      九十二      年    十一    月    十二    日
                                      臺灣士林地方法院刑事第四庭
                                          審判長法  官  謝  靜  恒
                                                法  官  梁  哲  瑋
                                                法  官  周  明  鴻
右正本證明與原本無異。
如不服本判決應於送達後十日內向本院提出上訴狀。
                                                書記官  丁  梅  芬
中      華      民      國      九十二      年    十一    月    十四    日
附錄本判決論罪科刑依據之法條：
刑法第二百七十七條第一條
傷害人之身體或健康者，處三年以下有期徒刑、拘役或一千元以下罰金。
刑法第三百零五條
以加害生命、身體、自由、名譽、財產之事，恐嚇他人致生危害於安全者，處二年以
下有期徒刑、拘役或三百元以下罰金。


司法院資訊處製作；財團法人民間司法改革基金會備份。
